臺灣臺中地方法院民事裁定
110年度中簡聲字第117號
聲  請  人  三晃股份有限公司

法定代理人  黃亭棣  


相  對  人  王一龍  
上列當事人間請求停止執行事件，本院裁定如下：
    主    文
聲請人供擔保新臺幣4,096元後，本院110年度司執字第124454號
清償債務強制執行事件之強制執行程序，於本院110年度中簡字
第3661號債務人異議之訴事件裁判確定、和解、撤回或其他原因
終結前，應暫予停止。
    理      由
一、按有回復原狀之聲請，或提起再審或異議之訴，或對於和解
    為繼續審判之請求，或提起宣告調解無效之訴、撤銷調解之
    訴，或對於許可強制執行之裁定提起抗告時，法院因必要情
    形或依聲請定相當並確實之擔保，得為停止強制執行之裁定
    ，強制執行法第18條第2項定有明文。又按法院定擔保金額
    而准許停止強制執行之裁定者，此項擔保係擔保執行債權人
    因停止執行所應受之損害，故法院定擔保金額時，自應斟酌
    該債權人因停止執行可能遭受之損害，以為衡量之標準，非
    以債權額為依據（最高法院100年度台抗字第96號裁定意旨
    參照）。
二、本件聲請人以其已向本院對相對人提起債務人異議之訴，現
    由本院受理審理中（本院110年度中簡字第3661號），如不
    停止執行將造成聲請人之損害為由，為此，聲請人具狀願供
    擔保聲請裁定停止本院110年度司執字第124454號清償債務
    強制執行事件（下稱系爭執行事件）之強制執行程序。經查
    ：
  ㈠系爭執行事件係相對人持本院109年度司聲字第1922號確定訴
    訟費用額民事裁定為執行名義，向本院聲請對聲請人之財產
    於新臺幣(下同）28,910元之債權額及利息為強制執行，經
    本院以系爭執行事件受理，系爭執行事件現尚未終結，而聲
    請人業已向相對人提起債務人異議之訴，現由本院審理中等
    情，業經本院調取系爭執行事件卷宗及本院110年度中簡字
    第3661號債務人異議之訴事件卷宗審究無誤。聲請人以上開
    事由，聲請供擔保停止強制執行，為有理由，應予准許。
  ㈡至於聲請人應提供之擔保金方面，依前揭說明，本院酌定擔
    保金額時，應僅斟酌相對人未能即時受償所受之損害額定之
    ；本院審核系爭執行事件案卷結果，本件相對人請求強制執
    行之執行名義所示債權金額本金為28,910元，則相對人因停
    止執行所受之損失，即應為相對人遲延收取上開執行債權之
    期間內，依債權數額按週年利率百分之5計算法定遲延利息
    之損害。
  ㈢再聲請人所提起之債務人異議之訴事件，依其訴訟標的金額
    應適用簡易程序，且未逾民事訴訟法第466條第1項所定數額
    ，屬不得上訴第三審之事件，至二審判決即告終結，其期間
    可推定為2年10個月（參照各級法院辦案期限實施要點第2 
    條規定，民事簡易程序第一審審判案件期限10個月、民事第
    二審審判案件期限2年），依此計算，則相對人因停止強制
    執行未能即時受償之可能損害金額為4,096元【計算式：28,
    910元5%（2年+10/12）＝4,096元；元以下4捨5入】，是本
    院認為聲請人應供擔保之擔保金額以4,096元為適當。
三、依強制執行法第18條第2項，裁定如主文。
中　　華　　民　　國　　110 　年　　12　　月　　27　　日
                  臺灣臺中地方法院臺中簡易庭
                                  法　官　傅可晴
以上為正本係照原本作成。
如不服本裁定，應於送達後十日內，向本院提出抗告狀並表明抗
告理由，如於本裁定宣示後送達前提起抗告者，應於裁定送達後
十日內補提抗告理由書（須附繕本）。
中　　華　　民　　國　　110 　年　　12　　月　　27　　日
                                  書記官  錢  燕